【裁判字號】    89,重訴,937
【裁判日期】    900810
【裁判案由】    給付工程款
【裁判全文】
臺灣高雄地方法院民事判決  八十九年度重訴字第九三七號
    原      告    先輝工程有限公司
    法定代理人    丁○○
    被      告    東弘營造有限公司
    法定代理人    丙○○
    訴訟代理人    乙○○
                  戊○○
                  甲○○
右當事人間給付工程款事件，本院判決如左：
    主    文
原告之訴及假執行之聲請均駁回。
訴訟費用由原告負擔。
    事    實
甲、原告方面：
一、聲明：
（一）被告應給付原告新台幣（下同）八百萬零二千二百五十六元，及自起訴狀繕本
      送達被告之翌日起至清償日止，按年息百分之五計之利息。
（二）訴訟費用由被告負擔。
（三）願供擔保，請准宣告假執行。
二、陳述：
（一）兩造分別於民國（下同）八十七年間及同年九月二十四日訂立「內壢香榭大地
      」集合住宅新建工程之機電工程合約書，及機電消防追加工程合約書，由原告
      承攬被告在桃園縣中壢市○○段第三五六、三五八地號土地上「內壢香榭大地
      」之機電工程及機電消防追加工程（以下簡稱系爭工程），施工範圍包括電氣
      、照明、電信、錶箱、開關箱、給水衛生管路、污度水泵、抽水泵、發電機、
      消防設備、監視對講防盜系統、空調設備、臨時水電等材料及設備和泡沬地下
      室消防設備等工程及相關之追加、變更工程。上開工程原告業依約全部竣工且
      經被告驗收完畢，原告並於八十九年四月一日書立工程保固切結書予被告，經
      被告簽收無訛。
（二）依上開機電工程合約書第三十七條付款辦法，工程既已完工，即應結清全部工
      程款，被告自應依約全部給付未付工程餘款。查，本件總工程款共計九千一百
      四十四萬四千七百四十六元（包括機電工程合約七千六百六十萬元、機電消防
      追加合約一千三百零五萬五千七百五十元，及工程變更追加部分一百八十萬八
      千九百九十六元），已付實領八千三百四十四萬二千四百九十元，尚有八百萬
      二千二百五十六元未為給付（包括八十八年十一月至八十九年一月原告不承認
      被告之扣款二百六十四萬四千七百二十六元、八十九年一月至八十九年四月原
      告不承認被告之扣款二百九十五萬六千四百八十元及被告自承未付尾款一百四
      十萬一千零五十元），屢經催討，迭遭被告以工程瑕疵為藉口，於原告檢具發
      票請領工程款時，以未先告知且莫須有未釐清責任之不當理由，擅自扣款，總
      金額竟高達七百二十九萬八千零五十一元之多，被告顯無給付工程尾款之意甚
      明。
三、對被告抗辯之陳述：
（一）依兩造所訂之系爭工程合約書第五條第二項約定，乙方（即原告）需於建築工
      程竣工前本工程同時施工完成。並於領到使用執照後，十日內送水、送電完成
      。查，原告在八十八年八月三十一日完成消防檢查，嗣被告申請建築使用執照
      遲至八十八年十一月二十二日（Ｂ區）、八十八年十一月三十日（Ａ區）始申
      請出來，而原告於十日內（八十八年十二月初）即配合完成送水、送電，比前
      述第五條之工程期限約定還提早，故原告已依約完工，應無疑義。
（二）系爭工程業經被告及訴外人（即業主）國泰建設股份有限公司（以下間稱國泰
      建設公司）驗收完成，除有被告公司第二十八期、第二十九期之工程估驗單外
      ，亦有被告八十九年六月十二日八十九東字第三十一號函可佐，足證系爭工程
      已通過被告驗收，並已請領工程款（但遭被告無理由扣款）。
（三）原告於八十八年十二月初完成送水、送電後，在工程慣例上幾乎已是完成契約
      給付義務，此後被告便無所顧忌肆意的於原告請款時任意扣款（按送水、送電
      必須由原告申請，若原告不申請則無法完成送水、送電，故在八十八年十二月
      之前之請款因被告有所顧慮而不敢隨任扣款），在未事先知會原告公司人員協
      商，亦未通知原告補修情況下，於八十八年十一月至八十九年一月扣款二百六
      十四萬四千七百二十六元、八十九年一月至八十九年四月扣款二百九十五萬六
      千四百八十元（均未經原告承認）。又前述扣款，被告迄未提出扣款之理由、
      明細及如何歸究於原告之原因而扣繳，顯無理由。
（四）自八十七年八月至八十八年十月止原告累計被扣一百六十九萬六千八百四十五
      元，原告為不被拖延領款延誤付與協力廠商及工人工資而勉強承受，惟被告竟
      於原告在八十八年十二月初送水、送電完成後便任意扣款，不理會原告的抗議
      ，在短短六個月內（自八十八年十一月至八十九年四月）要再扣原告工程款六
      百多萬元。按原告在八十八年八月三十一日完成消防檢查，而被告申請建築使
      用執照於八十八年十一月二十二日（Ｂ區）、八十八年十一月三十日（Ａ區）
      始申請出來，已如前述，而原告於十天內（八十八年十二月初）就配合完成送
      水、送電，比兩造合約第五條工程期限規定還提早，何來影響整體工程進度？
（五）原告在現場都有監工人員，有關扣款應事先知會原告人員協商，但被告並非如
      此，被告公司現場人員惡言相向霸道的說要扣多少就扣多少，所有扣款都是原
      告前往被告公司領款時才被告知，事先均不知情。茲因八十九年五月十日原告
      才被告知被扣款累計達七百多萬元，而原告於八十九年七月初還有派人進場配
      合保固，但因被告扣款太離譜一直得不到合理善意回應，所以原告在八十九年
      七月十日發文告知被告於扣款釐清後才再進場。
（六）兩造及業主國泰公司協商在八十八年八月完成工程消防檢查，所有的緊急照明
      燈、滅火器都按裝到各戶，消防檢查完成後因工地偷竊猖狂，所以馬上全部再
      拆卸集中放在工地地下室鎖起來，以便日後配合交屋時交給客戶。浴室配件於
      八十八年十月已按裝完成，事後被偷了好幾次，原告也補了好幾次配件，均非
      未安裝完成。
（七）茲就本件業主國泰建設公司九十年三月七日（九十）國泰建設字第０一０號函
      所述系爭水電工程缺失改善項目，說明如左：
１、本項工程在雨污水排水測試時是全數暢通的，現今排水管多處阻塞不通，乃因後
    期營造泥作工程施作時，將剩餘的砂漿、水泥漆倒入排水管內，或任意於排水口
    附近放置泥沙、雜物，下雨過後或現場沖洗地板流入排水管內，日久乾涸才堵住
    ，現場已有拍照存證，故排水管阻塞不通，並非為原告之缺失。
２、針對排水管阻塞項目，為配合工程進度，協商由原告修復Ｂ區排水不良，另Ａ區
    由被告自行雇工修繕，但被告卻於事後將Ａ區工費，自行於原告之工程款扣除，
    其金額不實且過高，相當不合理；原告也曾為此據理力爭此部分權益，但被告並
    未予理會。
３、關於電視管線未按圖施作，致使訊號衰減無法收視一項，其原因如下：在原告將
    工地交與被告之前，已有許多承購戶搬入且進行裝潢施工，並為管線路之更改，
    致使接線不良或短路，造成訊號不佳，被告將所有責任諉由原告，實有欠公允。
    矧原告亦曾對工區內已搬入之承購戶進行調整訊號後，皆可收視並未再表示無法
    收視的情形。另在不影響設計功能之前提下，管線未按圖施工係由業主所同意，
    所有現場配管均在板模灌漿前完成，並經被告及三井工程公司現場監造人員查驗
    過始能繼續施工，也才能撥放此部分工程款項。準此，被告認電視管線未按圖施
    作，訊號衰減無法收視，顯與事實不符。
４、全區對講機、防盜系統於本件工程複驗前，已會同被告公司監工人員作測試，結
    果功能良好，皆能符合要求，並完成此部份請款。其事後（工地交付後）遭人為
    破壞或操作不當，導致功能異常，已非屬原告管理維護範圍。
５、揚水泵規格係參照合約規範定製，完全符合合約規格，但由於原設計圖設計不當
    ，馬達電流可能形成過載，此事曾事先知會被告，卻被告未為任何回覆，因此乃
    依據合約施作；而且在泵浦組裝期間，被告公司人員曾屢至工廠進行場驗，通過
    始同意按裝上的，現今卻將揚水泵浦馬達電流過載之責任推給原告，實無理由。
６、污水系統功能驗收時皆屬正常，惟因承購戶搬入已有一段時間，在長期使用的情
    況下，每日不停運轉又有未固定保養，系統故障乃屬必然之狀況。
７、全區緊急照明燈、滅火器於消防檢查時確實有全數裝上始能通過消防檢查，除已
    售出戶外，剩餘未售戶的器具，由於考慮可能被竊或遭破壞的可能性，在原告離
    場前均已交給被告集中保管；至於浴室配件、門口電熱感知開關均已按裝完成，
    並於工程款計價時列入計價，故交付工地後有短少或其他狀況，則非原告所能掌
    握。
（八）依兩造系爭工程合約書第三十條規定：本工程全部竣工經甲方（即被告）驗收
      合格，由乙方（即原告）出具保固書保證貳年，在保固期內倘若一部分或全部
      發生故障損壞時，若屬於施工不良、材料不佳所致者，應由乙方免費修復，乙
      方應於收到甲方通知一日內派人修復，否則甲方有權動用保固金代為雇工維修
      ，乙方決無異議。乙方應於完工時提供總工程款百分之二作為保固金，乙方得
      以工程款繳交或由銀行出具保證金保證書或由乙方提供定期存款單作為保證。
      即原告得選擇（一）工程款抵扣繳交（二）由銀行出具保證金保證書（三）提
      供定期存款單為保證等三種方式提出工程保固金（即總工程款百分之二），並
      非只限於以工程款繳交。準此，被告以工程尾款抵扣工程保固金，拒絕原告受
      領之主張，顯與兩造系爭工程合約未合，所辯自不足採。
四、證據：提出系爭工程合約書、工程保固切結書、原告八十九年六月十二日八十九
    東字第三一號函、被告領款明細表、律師函、系爭工程第二十七次、第二十八次
    、第二十九次工程估驗單、請款扣款明細、使用執照、被告八十九年七月十日（
    八九）先輝字第○○七一○○一號函、照片影本、工程標單、特性曲線表。
乙、被告方面：
一、聲明：求為判決如主文所示。
二、陳述：
 （一）因業主國泰建設公司要求在系爭工程驗收前，須先提送移交清冊審核通過後
       ，再進行工程驗收，移交清冊內必須含有工程保固切結書，故原告提送之工
       程保固切結書只是工程驗收前之文書作業，並不表示工程已全部驗收通過。
       因國泰建設公司於八十九年二月間工程總驗收時，發覺水電消防工程缺失嚴
       重，要求先自行改善後，再擇期驗收，故目前工地尚在進行工程缺失改善，
       未能驗收通過。
（二）被告承攬系爭工程，機電工程部分之工程款為七千六百六十萬元，消防追加工
      程部分之工程款為一千三百零三萬五千七百五十元，工程變更部分追加一百八
      十萬八千九百九十六元，合計九千一百四十四萬四千七四十六元。原告因已向
      被告請領九千零十四萬十千四百八十七元（含原告請款八千二百七十三萬五千
      零七十六元、原告於八十九年一月發函予被告請求協助以監督付款方式，代付
      其協力廠商之積欠貨款，計有台拓消防實業有限公司十五萬元、世唯實業有限
      公司二百萬零二千一百四十元、台灣妙管家股份有限公司一百二十萬元，合計
      三百三十五萬二千一百四十元，及自八十八年十二月起至八十九年十月二十五
      日止，代僱工費用四百零五萬四千二百七十一元），故工程尾款為一百三十萬
      三千二百五十九元。
（三）有關工程扣款在工程進行中，因工程管理需要，難免有工程扣款情形，本工地
      因自八十七年九月間開工至八十九年五月間工程施工期間，原告共計更換六位
      工地主任，十位現場監工，撤換七家水電小包，因施工管理不當，不但水電工
      程進度嚴重落後，因而影響整體工程進度，水電工程進度落後及施工品質不良
      ，於趕工階段，大量之牆面、地坪打石配管，並且破壞其他工程已完工之工程
      ，如砌磚、水泥打底、水泥粉刷、油漆、木作、磁磚、連鎖磚、鋁門窗、鐵捲
      門等，並製造大量垃圾及室內髒亂，其所破壞修復工資應由原告負責，被告乃
      依據合約第三十三條之規定，代雇工施作修復，修復費用由各廠商列出實際發
      生費用，由被告代向原告扣款，再轉交各廠商，工程扣款前均曾口頭或書告知
      原告，共計本件至八十九年十月二十五日止應扣款為八百四十萬二千六百六十
      七元。
（四）原告於八十九年五月初對工程扣款內容質疑時，被告亦分別於八十九年五月十
      一日及同月十八日、同年七月二十日邀原告、三井監造小組李宗海先生及被告
      全體現場工作人員，就扣款內容明細加以說明，但進度緩慢肇因於原告現場監
      工人員流動率太高，而現有人員對當時情形不解，被告為能儘快釐清工程扣款
      明細內容，已多次口頭要求原告推派本工程有了解之專業現場監工人員參與，
      並月行文予原告，惟未經原告回應。
（五）八十九年六月初起原告全部人員即撤離工地，自六月初至十月四日工程驗收及
      覆驗階段，均未派人至工地檢修工程缺失，經多次口頭協議無效後，於六月二
      十八日發文予原告，如執意不派人檢修工程缺失，其費用由原告工程款中扣除
      ，惟原告仍然置之不理。被告乃於七月初起即代雇水電工處理，在代雇水電工
      檢修工程缺失期間，被告亦分別於七月二日、八月八日、八月九日、八月十五
      日、八月二十四日、八月二十六日發文予原告說工程缺失內容及扣款明細。
（六）系爭工程計尚有全區對講機防盜系統功能失效、電視管線未按圖施作，訊號衰
      減無法收視、全區一百八十四戶揚水泵浦馬達電流超載，須更換葉輪、全區水
      電、消防驗收缺失未改善完成、全區未售戶之緊急照明燈、滅火器、浴室配件
      、門口電燈熱感知開關未安裝、器具短缺等缺失尚未改善。而全區各戶緊急照
      明燈、滅火器、浴室配件、門口電燈熱感應開關等未安裝等，固係配合交屋及
      移交給國泰建設公司時安裝，惟原告人員未再進場亦未點交設備予被告。又被
      告因尚有部分工程貨款，未給付予協力廠商，致使設備器材有故障時，協力廠
      商均不願前來檢修，日後亦無法履行保固合約，致業主國泰建設公司無法驗收
      。因目前工程缺失尚在代雇工修繕中，工程亦未驗收通過，故工程尾款暫時無
      法給付。
三、證據：提出系爭工程合約書、領款明細表、工程估價單、原告八十九年一月二十
    七日函、系爭工程施工過程重要記事、應扣款明細表、包商協調會紀錄、工程扣
    款說明傳真、扣款分類表、扣款項目明細、國泰建設公司九十年五月二日（九○
    ）國泰建設函字第○二五號。
丙、本院依職權向國泰建設函詢「內壢香榭大地」集合住宅工程，是否業已驗收完畢
    ？如已驗收，係於何時完成驗收？如否，則係因何故致未完成驗收？
    理    由
一、原告起訴主張：兩造分別於八十七年間及同年九月二十四日，就被告承攬訴外人
    國泰建設公司在桃園縣中壢市○○段第三五六、三五八地號土地上興建「內壢香
    榭大地」一百八十四戶透天集合住宅新建工程中之機電工程及機電消防追加工程
    簽訂契約，約定系爭工程總工程款共計九千一百四十四萬四千七百四十六元（含
    機電工程合約七千六百六十萬元、機電消防追加合約一千三百零五萬五千七百五
    十元，及工程變更追加部分一百八十萬八千九百九十六元），詎被告除給付原告
    八千三百四十四萬二千四百九十元之工程款外，竟自八十八年十二月初原告完成
    送水、送電後，即藉詞工程瑕疵任意扣款達七百二十九萬八千零五十一元，加以
    被告自承未付之工程尾款二百四十萬一千零五十元，共計被告尚積欠原告工程款
    八百萬零二千二百五十六元，爰依承攬之法律關係，請求被告給付八百萬零二千
    二百五十六元，及自起訴狀繕本送達被告之翌日起至清償日止，按年息百分之五
    計算之利息。
二、被告則以：系爭工程除經原告請款八千二百七十三萬五千零七十六元外，另經被
    告代付原告積欠協力廠商之貨款三百三十五萬二千一百四十元，及自八十八年十
    二月起至八十九年十月二十五日止代雇工費用四百零五萬四千二百七十一元，是
    計被告未付之工程尾款僅餘一百三十萬三千二百五十九元。系爭工程之所以會有
    鉅額扣款，實乃因可歸責於原告之事由所致，而扣款內容被告亦已多次告知原告
    。「內壢香榭大地」新建工程因業主國泰建設公司於八十九年二月份工程總驗收
    時，發覺系爭機電工程缺失嚴重，乃要求原告先自行改善後，再擇期驗收，是目
    前工地尚在進行工程缺失改善，未能驗收通過，故工程尾款暫尚無法給付原告。
    至原告固於八十九年出具工程保固書予被告，惟此乃因業主國泰建設公司要求在
    系爭工程驗收前，須先提送移交清冊審核通過後，再進行工程驗收，移交清冊內
    必須含有工程保固切結書，故原告提送之工程保固切結書僅係工程驗收前之文書
    作業，並不表示系爭工程已經全部驗收通過。再者，被告出具予原告之第二十九
    次估驗單固然記載「業主（國建）驗收通過總工程款」等語，然此乃因被告向業
    主請款須有一名目，為了幫原告請款代付予台灣妙管家股份有限公司，始為如此
    記載，並不表示系爭工程已驗收完畢等語，資為抗辯。
三、原告主張兩造分別於八十七年間及同年九月二十四日，就被告承攬訴外人國泰建
    設公司興建「內壢香榭大地」一百八十四戶透天集合住宅新建工程中之機電工程
    及機電消防追加工程簽訂契約，約定系爭工程總工程款共計九千一百四十四萬四
    千七百四十六元（含機電工程合約七千六百六十萬元、機電消防追加合約一千三
    百零五萬五千七百五十元，及工程變更追加部分一百八十萬八千九百九十六元）
    之情，為被告所不否認，並有系爭工程合約書、工程變更追加部分估價單在卷可
    稽，堪信為真。原告固又主張系爭工程業已完工，詎被告除給付原告八千三百四
    十四萬二千四百九十元之工程款外，自八十八年十二月初原告完成送水、送電後
    ，竟藉詞工程瑕疵任意扣款達七百二十九萬八千零五十一元，加以被告自承未付
    之工程尾款二百四十萬一千零五十元，共計被告尚積欠原告工程款八百萬零二千
    二百五十六元等情，則為被告所否認，並執上開情詞置辯。經查：
（一）原告固主張系爭工程完工日期應依系爭工程合約書第五條第二項定之，而其既
      於被告建築使用執照於八十八年十一月二十二日（Ｂ區）、八十八年十一月三
      十日（Ａ區）申請出來後，於十日內（八十八年十二月初）即配合完成送水、
      送電，是其業已依約完工等語。惟按「乙方（即原告）需於建築工程竣工前本
      工程同時施工完成。並於領到使用執照後，十日內送水、送電完成。」，系爭
      機電工程合約書第五條第二項固定有明文，然揆諸該條文所定，乃就系爭工程
      之工程期限而為約定。此參諸系爭機電工程合約書第二十九條載明「乙方（即
      原告）於工程全部完成時，應即通知甲方（即被告）辦理驗收。（一）甲方接
      獲乙方通知時，應於十五日內初驗。（二）驗收時如有局部不合格時，乙方應
      即在期限內檢修完成後，再行申請甲方複驗，未正式驗收合格不能視為竣工。
      」等語，就系爭工程之驗收及竣工詳加約定，益證系爭工程經原告全部完成後
      ，尚應經被告驗收合格始能認為竣工甚明。是原告上揭主張，顯然與系爭工程
      合約就系爭工程應於何時點始為竣工之約定不符，洵無足採。
（二）原告固又主張系爭工程業經訴外人國泰建設公司驗收通過，原告並於八十九年
      四月一日書立工程保固切結書交予被告收執等語，並提出被告第二十九次之工
      程估驗單、切結書為證。然查，被告就系爭工程第二十九次工程估驗單上雖記
      載「業主（國建）驗收通過總工程款」乙詞，然此部分工程佔總工程百分之二
      ，估驗完成部分則佔總工程百分之一．六，累計完成數量為總工程百分之九十
      五之情，亦經於上揭估驗單上記載甚明，是揆諸常理，訴外人國泰建設公司實
      不可能於原告尚未完全完成系爭工程時，即就系爭工程全部驗收通過。此外，
      復參以原告提出之系爭工程第二十八次工程估驗單，雖亦係就該期次之工程進
      度為估驗，惟其估驗單上亦記載「工地驗收通過總工程款」等語，顯見上揭第
      二十九次估驗單上所載「業主（國建）驗收通過總工程款」乙詞，應係指該期
      次之工程經驗收通過，非謂全部工程均經業主驗收通過，資可認定。又原告確
      於八十九年四月一日書立工程保固切結書交予被告，並經被告簽收之情，固為
      被告所不否認，並有切結書存卷足參。惟依系爭機電工程合約書第三十七條第
      三項約定：「全部工程完成並經正式驗收接管，乙方（即原告）並繳存保固保
      證書，甲方（即被告）除保留本合約工程總價百分之二作為保固保證金其與工
      程進度款結清，俟一年保固期滿時，保固保證金退回百分之一，第二年保固期
      時退回百分之一。」，是依該條項約定，全部工程完成並經正式驗收接管後，
      原告固應繳存保固保證書，然非謂原告繳存保固保證書時，即可反面推論系爭
      工程必已竣工，是亦難僅據原告業已交付保固保證書予被告收執乙情，即為系
      爭工程業經正式驗收接管之認定。
（三）又訴外人國泰建設公司委託被告承造之上揭「內壢香榭大地」集合住宅新建工
      程，於八十九年二月二十四日經訴外人國泰建設公司總竣工驗收並未通過，其
      中工地目前尚在進行之水電工程缺失改善項目計有：１、排水管阻塞不通處甚
      多。２、全區對講機防盜系統功能不良，無法和管理中心連線，對講機並有噪
      音干擾。３、電視管線未按圖施作，訊號衰減無法收視。４、揚水泵浦馬達電
      流過載，須更換葉輪。５、污水系統功能不良，鼓風機故障。６、全區未售戶
      之緊急照明燈、滅火器、浴室配件、門口電燈熱感知器開關未按裝器具短缺等
      。以上缺失除責成被告修繕處理外，修繕困難項目，另委由工程司（三井工程
      股份有限公司）協助處理，由工程司繼續監督施工，於全部缺失改善完成後報
      請國泰建設公司驗收結案之情，已經國泰建設公司以（九○）國泰建設字第○
      一○號、（九○）國泰建設函字第○二九號函附卷可憑。是被告抗辯因系爭工
      程缺失，致未能驗收通過等語，應屬可採。
（四）至原告主張被告以工程瑕疵為藉口，於原告檢具發票請領工程款時，擅自扣款
      乙節，亦為被告所否認，並提出扣款分類表、應扣款明細、扣款項目明細為證
      。經查，被告承攬訴外人國泰建設公司上揭「內壢香榭大地」集合住宅新建工
      程，因施工品質瑕疵，自三井工程股份有限公司接手負責修繕後，迄今仍未修
      繕完成，且可歸責於被告施工品質瑕疵之修繕費用已超過該工程被告保固保留
      款，而被告施工品質有瑕疵者，於水電部分包含警報線路不穩定、電信箱底板
      未接接地線、冷氣排水及花台排水阻塞、陽台、露台排水阻塞共二百零四處、
      全區陰井排水不順（含地下室排水、水箱排水、主排水管等）、排水坡度、高
      度、陰井深度規劃施工不當，塞管未通管採上方打石重新埋設排水管造成排水
      不良與陰井積水等、污水系統之原水收集池，攔污柵及池底和排水管末端高程
      之施工界面無整合、電視訊號不良，管線配管未按圖施工、Ａ區污水處理廠鼓
      風機及調整池污水泵故障檢修等情，亦有國泰建設公司（九○）國泰建設函字
      第○二五號函在卷可稽，核與被告前開提出之扣款分類表、應扣款明細、扣款
      項目明細所載維修項目相符，是原告上揭主張，亦無足採。
四、綜上所述，系爭工程既有缺失，致未能驗收合格而為業已竣工之認定，而原告主
    張被告以工程瑕疵為藉口，於原告檢具發票請領工程款時，擅自扣款之情，亦無
    可取，均如上述，則原告依承攬之法律關係，請求被告給付工程款八百萬零二千
    二百五十六元，及自起訴狀繕本送達被告之翌日起至清償日止，按年息百分之五
    計算之利息，即屬無據，應予駁回。
五、原告之訴既經駁回，其假執行之聲請亦失所依附，應併予駁回。
六、本件判決基礎已臻明確，兩造其餘主張陳述及所提之證據，核與判決結果無影響
    ，毋庸再予逐一審酌論述，附此敘明。
七、結論：本件原告之訴為無理由，依民事訴訟法第七十八條，判決如主文。
中      華      民      國      九十    年      八      月      十      日
                              臺灣高雄地方法院民事第五庭
~B法      官  徐美麗
右為正本係照原本作成。
如不服本判決，應於送達後廿日內，向本院提出上訴狀並表明上訴理由，如於本判決
宣示後送達前提起上訴者，應於判決送達後十日內補提上訴理由書（須附繕本）。
中      華      民      國      九十    年      八      月      十      日
~B法院書記官  楊明月


司法院資訊處製作；財團法人民間司法改革基金會備份。
